臺灣臺北地方法院民事判決　　　　　 100年度勞再易字第11號
再審原告　　胡世杰
再審被告　　林朝光(即名倫池上.
上列當事人間再審之訴事件，再審原告對於中華民國100年9月7
日本院100年度勞簡上字第36號第二審確定判決提起再審之訴，
本院判決如下：
    主      文
再審原告之訴駁回。
再審訴訟費用由再審原告負擔。
    事實及理由
甲、程序方面：
    按提起再審之訴，應於30日之不變期間內提起，民事訴訟法
    第500條第1項定有明文。再審原告係於民國100年9月19日收
    受本院100年度勞簡上字第36號民事判決（下稱原確定判決
    ）正本，迄其於100年9月23日提起本件再審之訴時，尚未逾
    民事訴訟法第500條第1、2項規定30日之不變期間，合先敘
    明。
乙、實體方面：
一、再審原告起訴主張略以：
(一)原確定判決認再審原告請求確認兩造間僱傭關係存在及請求
    再審被告給付薪資均屬無據，判決基礎除因再審被告否認再
    審原告之主張外，另以證人李秀卿於原審到庭後所為之證述
    為判決之基礎。然證人本與再審被告為合夥關係，負責重要
    業務，依再審被告意思開除再審原告，惟竟於原審具結後證
    述其未曾在臺北市○○區○○街28號工作，僅向再審被告批
    發便當，自己在外販售等語，顯與事實不符。原告就證人涉
    犯刑法第168條偽證罪嫌部分，業已依刑事訴訟法第240條規
    定，向臺灣臺北地方法院檢察署提出告發，爰依民事訴訟法
    第496條第1項第10款規定，提起再審之訴。並聲明：1、原
    確定判決予以廢棄。2、再審被告應給付再審原告新台幣396
    ,000元，及自96年10月9日起至清償日止按年息百分之5計算
    之利息。3、確認兩造自95年10月9日起至96年10月8日之僱
    傭關係存在。4、再審原告願供擔保，請准予宣告假執行。
二、本件未經言詞辯論，再審被告亦未提出書狀作何聲明或陳述
    。
三、按證人、鑑定人、通譯、當事人或法定代理人經具結後，就
    為判決基礎之證言或有關事項為虛偽陳述者，得以再審之訴
    對於確定終局判決聲明不服。但以宣告有罪之判決或處罰鍰
    之裁定已確定，或因證據不足以外之理由，而不能為有罪之
    確定判決或罰鍰之確定裁定者為限，民事訴訟法第496條第1
    項第10款、同條第2項分別定有明文。經查，本件再審原告
    僅主張證人李秀卿證述與事實不符涉犯偽證罪嫌，已由再審
    原告向臺灣臺北地法院檢察署提出告發，並未提出證人李秀
    卿犯偽證罪經法院宣告有罪之確定判決，揆之前開說明，難
    認符合民事訴訟法第469條規定，所提再審之訴，顯無理由
    。爰依民事訴訟法第502條第2項之規定，不經言詞辯論，逕
    予判決駁回。
四、據上論結，本件再審之訴顯無理由，依民事訴訟法第502條
    第2項、第78條，判決如主文。
中    華    民    國  100    年    10    月    21    日
                  勞工法庭   審判長法  官   林振芳
                                   法  官   林惠霞
                                   法  官   趙雪瑛
以上正本係照原本作成。
本判決不得上訴。
中    華    民    國   100    年    10    月    25    日
                                   書記官   廖素芳